---
title: ""
author: "Davi Guerra"
date: ""
output: pdf_document
---

```{r setup, include=FALSE}
knitr::opts_chunk$set(echo = F, message = F)
```

```{r}
setwd('D:/pibic/src')
pacman::p_load('tidyverse','DescTools')

source('./utils/handle_data.R', encoding = 'UTF-8')
source('./utils/handle_model.R', encoding = 'UTF-8')
options(scipen=999)

#Retirando essas variáveis dos bancos de dados pois elas apresentavam muitos valores faltantes
#na hora das análises e os valores que restavam não influenciava muito na variável resposta

df_treino = read.csv('../data/train.csv') %>%
  dplyr::select(!c(Alley,PoolQC,Fence,MiscFeature)) 

df_test = read.csv('../data/test.csv') %>% 
  dplyr::select(!c(Alley,PoolQC,Fence,MiscFeature))

y = df_treino$SalePrice

df_treino = df_treino %>% 
  dplyr::select(!c(SalePrice))
```


```{r}
col_num = sapply(df_treino, typeof) == "integer"
col_char = sapply(df_treino, typeof) == "character"

numericas = df_treino[col_num]
categoricas = df_treino[col_char]
```

```{r}
pseudo_vars_numericas = c("BsmtHalfBath","BsmtFullBath","FullBath","HalfBath","BedroomAbvGr","KitchenAbvGr")
 
numericas = numericas %>% 
   select(!pseudo_vars_numericas)
 
categoricas = cbind(categoricas, df_treino[pseudo_vars_numericas])
categoricas[pseudo_vars_numericas] = sapply(categoricas[pseudo_vars_numericas], as.factor)
```

```{r}
valor_coef = 0.5
```


# Filtragem de variáveis baseadas no coeficiente de correlação/contingência

### Valor absoluto do coeficiente de correlação/contingência utilizado nos resultados abaixo:

`r valor_coef`

```{r}
numericas_tratado = na.omit(numericas[-1])
correlation_matrix = cor(numericas_tratado, use = 'complete.obs')

num_vars_correlated = part_variables_by_correlation(correlation_matrix, valor_coef)$correlacionadas
num_vars_not_correlated = part_variables_by_correlation(correlation_matrix, valor_coef)$nao_correlacionadas %>% unlist

num_names_ordered = sapply(num_vars_correlated, function(x) length(x)) %>% sort(decreasing = T) %>% names

enough_vars_correlated = find_list_enough_vars_correlated(num_vars_correlated[num_names_ordered])
```

## Variáveis numéricas:

Quantidade: `r length(names(numericas)) - 1`

### Variáveis que NÃO possuem uma correlação forte com alguma variável: 
`r num_vars_not_correlated`

Quantidade: `r length(num_vars_not_correlated)`

### Variáveis que possuem uma correlação forte com alguma variável: 
`r names(num_vars_correlated)`

Quantidade: `r length(names(num_vars_correlated))`

### Variáveis que conseguem estar correlacionadas com todas as outras variáveis:
`r enough_vars_correlated`

Quantidade: `r length(enough_vars_correlated)`


```{r}
matrix_coef_contigency = calcule_multiple_coef_contigency(categoricas) 

cat_vars_associated = part_variables_by_correlation(matrix_coef_contigency, valor_coef)$correlacionadas
cat_vars_not_associated = part_variables_by_correlation(matrix_coef_contigency, valor_coef)$nao_correlacionadas %>% unlist

cat_names_ordered = sapply(cat_vars_associated, function(x) length(x)) %>% sort(decreasing = T) %>% names

enough_vars_associated = find_list_enough_vars_correlated(cat_vars_associated[cat_names_ordered])
```

\newpage

## Variáveis categóricas:

Quantidade: `r length(names(categoricas))`

### Variáveis que NÃO possuem uma associação forte com alguma variável: 
`r cat_vars_not_associated`

Quantidade: `r length(cat_vars_not_associated)`

### Variáveis que possuem uma associação forte com alguma variável: 
`r names(cat_vars_associated)`

Quantidade: `r length(names(cat_vars_associated))`

### Variáveis que conseguem estar associadas com todas as outras variáveis:
`r enough_vars_associated`

Quantidade: `r length(enough_vars_associated)`


```{r}
vec_enough_vars_associated_or_correlated = c(enough_vars_associated,enough_vars_correlated)
vec_vars_not_associated_or_correlated = c(cat_vars_not_associated, num_vars_not_correlated)

vec_util_vars = c(vec_vars_not_associated_or_correlated, vec_enough_vars_associated_or_correlated)
```


## Resultado da extração de variáveis:

### Variáveis que foram escolhidas:
`r vec_util_vars`

Quantidade de numéricas: `r length(enough_vars_correlated) + length(num_vars_not_correlated)`

Quantidade de categóricas: `r length(enough_vars_associated) + length(cat_vars_not_associated)`

Quantidade total: `r length(vec_util_vars)`

Quantidade anterior: 76


<!-- # Matriz de correlação entre as variáveis quantitativas -->

<!-- # fazer um modelo com cada variável numérica pela variável resposta -->

<!-- #calcular o coeficiente de contingência -->

<!-- #comparação do teste da anova com cada variável categórica com a variável resposta -->

## Análise das variáveis numéricas pela variável resposta

```{r}
vec_num_vars_utils = c(enough_vars_correlated, num_vars_not_correlated)
vec_cat_vars_utils = c(enough_vars_associated, cat_vars_not_associated)

df_treino %>% 
  select(enough_vars_correlated) %>% 
  cbind(y) %>% 
  pivot_longer(-y) %>% 
  ggplot(aes(x = value, y = y))+
    geom_point()+
    facet_wrap(~name, scales = 'free')

df_treino %>% 
  select(num_vars_not_correlated) %>% 
  cbind(y) %>% 
  pivot_longer(-y) %>% 
  ggplot(aes(x = value, y = y))+
    geom_point()+
    facet_wrap(~name, scales = 'free')

data_num = cbind(df_treino[vec_num_vars_utils])
```

### Coeficiente de correlação
```{r}
vec_cor_vars = sapply(data_num, function(x) round(cor(x,y, use = 'complete.obs'),5))
```

### Resultado do p-valor
```{r}
result_cor_test = sapply(data_num, function(x) round(cor.test(x,y)$p.value,5))
result_cor_test
```



### Variáveis filtradas pelo p-valor(0,05)
```{r}
signif_num_vars_by_test = data_num[result_cor_test < 0.05] %>% colnames()
signif_num_vars_by_test
```

### Variáveis quem tem uma correlação absoluta maior que `r valor_coef` com a variável resposta
```{r}
signif_num_vars_by_cor = vec_cor_vars[abs(vec_cor_vars) > 0.5]
signif_num_vars_by_cor
```


## Análise das variáveis categóricas pela variável resposta

```{r}
vec_cat_vars_utils = c(enough_vars_associated, cat_vars_not_associated)
df_treino %>% 
  select(enough_vars_associated[1:4]) %>% 
  cbind(y) %>% 
  # mutate(KitchenAbvGr = as.character(KitchenAbvGr)) %>% 
  pivot_longer(-y) %>% 
  ggplot(aes(x = value, y = y))+
    geom_boxplot()+
    facet_wrap(~name, scales = 'free')


df_treino %>% 
  select(enough_vars_associated[6:10]) %>% 
  cbind(y) %>% 
  mutate(KitchenAbvGr = as.character(KitchenAbvGr)) %>% 
  pivot_longer(-y) %>% 
  ggplot(aes(x = value, y = y))+
    geom_boxplot()+
    facet_wrap(~name, scales = 'free')


df_treino %>% 
  select(cat_vars_not_associated[1:6]) %>% 
  cbind(y) %>% 
  pivot_longer(-y) %>% 
  ggplot(aes(x = value, y = y))+
    geom_boxplot()+
    facet_wrap(~name, scales = 'free')


df_treino %>% 
  select(cat_vars_not_associated[7:10]) %>% 
  cbind(y) %>% 
  pivot_longer(-y) %>% 
  ggplot(aes(x = value, y = y))+
    geom_boxplot()+
    facet_wrap(~name, scales = 'free')



data_cat = cbind(df_treino[vec_cat_vars_utils],y)
```

### Resultado Anova

```{r}
result_anova = summary(aov(y ~ ., data = data_cat))
result_anova
result_anova = result_anova[[1]]
```
### Variáveis filtradas pelo p-valor(0,05)

```{r}
signif_cat_vars = result_anova[result_anova$`Pr(>F)` < 0.05,] %>% 
  row.names %>% str_trim() %>% 
  str_remove('NA')

signif_cat_vars
```

\newpage

# Resultado da extração de variáveis
### Dado a relação das variáveis explicativas pela variável resposta

```{r}
signif_cat_vars = signif_cat_vars[signif_cat_vars != ""]
signif_vars = c(names(signif_num_vars_by_cor), signif_cat_vars)
signif_vars = signif_vars[signif_vars != ""]

signif_vars 
```

Número de variáveis anteriormente: 76

Número de variáveis agora: `r length(signif_vars)`

```{r}

# library(MASS)
# 
df_model = cbind(df_treino[signif_vars],y)
df_model = na.omit(df_model)
df_model

model = lm(y~., data = df_model)
summary(model)
summary.model = summary.lm(lm(y~., data = df_model))

best_model = MASS::stepAIC(model, direction = 'backward')
```

```{r}
coefs_model = as.data.frame(summary.model$coefficients)
coefs_model['Covars Names'] = row.names(coefs_model)
coefs_model


get_names_insignificant_cat_vars = function(data_coef_model, signif_level, vec_cat_vars){
    
  data_coef_model = data_coef_model %>% 
    filter(`Pr(>|t|)` >= signif_level)
  
  sapply(vec_cat_vars, function(cat_var){
    data_coef_model %>% 
      mutate(category = cat_var) %>% 
      filter(str_detect(`Covars Names`,cat_var)) %>% 
      select(category) %>% 
      unique
  }) %>% as.vector
  
}

insignif_cat_vars_by_model = get_names_insignificant_cat_vars(coefs_model,0.05, signif_cat_vars)
insignif_cat_vars_by_model = Filter(length, insignif_cat_vars_by_model)
insignif_cat_vars_by_model
```


```{r}
group_vars_by_coef_value = function(data_coef_model, vec_cat_vars, name_col_reference, coef_value){
    
  lapply(vec_cat_vars, function(cat_var){
      data_coef_model %>% 
        filter(`Pr(>|t|)` >= 0.05) %>%
        filter(str_detect(`Covars Names`,cat_var)) %>% 
        rename(var_reference = name_col_reference) %>% 
        mutate(name_of_category = cat_var)     %>%
        mutate(categories_of_category = str_remove(`Covars Names`,cat_var)) %>%
        select(name_of_category, categories_of_category, var_reference) %>%
        arrange(var_reference)  %>%
        mutate(var_reference_group = group_by_value(var_reference, coef_value )) %>%
        group_by(var_reference_group) %>%
        summarise(categories_of_category = paste(categories_of_category,collapse = '_')) %>%
        mutate(category = cat_var)
  })%>% 
  data.table::rbindlist()
}


cat_vars_grouped = group_vars_by_coef_value(coefs_model, insignif_cat_vars_by_model, name_col_reference = 't value', coef_value = 3)


data_group_vars = function(df_train, df_vars_grouped, vec_cat_vars){
  modific_cols = lapply(vec_cat_vars, function(cat_var){
    
    name_category = cat_var
    
    vec_categories = df_vars_grouped %>% 
      filter(category == cat_var) %>% 
      select(categories_of_category) %>% 
      unlist
    
    df_train %>% 
      rename(current_cat_var = cat_var) %>% 
      mutate(current_cat_var = sapply(current_cat_var, function(obs) {
        vec_cond_cat = str_detect(vec_categories, obs)
        
        vars_filtered = vec_categories[vec_cond_cat]
        if(length(vars_filtered) > 0){
          
          vars_filtered
          
        }else{
          obs
        }
        
      })) %>% 
      select(current_cat_var)
  }) %>% 
    do.call(cbind, .)
  
  colnames(modific_cols) = vec_cat_vars
  return(modific_cols)
}

a = data_group_vars(df_model, cat_vars_grouped, insignif_cat_vars_by_model)
new_df_model = cbind(df_model[c(names(signif_num_vars_by_cor),'y')], a)


```

```{r}
model = lm(y~., data = new_df_model)
summary.model = summary.lm(lm(y~., data = df_model))

best_model = MASS::stepAIC(model, direction = 'backward')
best_model$coefficients %>% length
```


tentar agrupar as variáveis de acordo com os betas, para as variáveis não significativas


comparar o modelo pelo aic das variáveis agrupadas e não agrupadas

- capítulo 3, livro rafael
 - 
 
objetivo 
comparar os melhores modelos
  - lasso, ridge
  - fazer uma tabela com o erro quadrático médio, erro padrão
  - tabela 3.5









